臺灣臺中地方法院刑事判決　　　　　　　　　　　　九十一年度易字第二五二一號
　　公　訴　人　臺灣臺中地方法院檢察署檢察官
　　被　　　告　丁○○
右列被告因贓物案件，經檢察官提起公訴（九十一年度偵緝字第七一三號），本院判
決如左：
    主  文
丁○○收受贓物，累犯，處有期徒刑伍月，如易科罰金，以參佰元折算壹日。
    事  實
一、丁○○素行極為不佳，前曾犯多次竊盜罪，其中於民國（下同）八十七年間所觸
    犯竊盜罪，經臺灣高等法院臺中分院判處有期徒刑一年確定，並於八十九年十月
    四日執行完畢，詎仍不知悔改。丁○○復於九十年十月間，明知自稱「丙○○」
    之真實姓名年籍不詳之成年男子，所交付之以張淑靜為發票人，發票日九十年六
    月三十日，聯信商業銀行水湳分行為付款銀行，帳號為二九三一八號，票據號碼
    為ＧＡＣ0000000號，面額新台幣（下同）六千一百元之支票，以及載有
    張美月為發票人，發票日九十年六月二十日，中國信託商業銀行三重分行為付款
    銀行，帳號為000000000號，票據號碼為ＢＢ0000000號，面額
    二萬八千元之支票各一紙（下稱系爭支票），係來路不明之贓物，竟仍予以收受
    之；隨即於同年十二月間，在台中市○○○街一三五號Ｂ棟七樓第一廣場遊樂場
    內，訛稱係其友人交付云云，而交予不知情之甲○○，用以抵償欠款。嗣經甲○○將系爭支票二紙，存入其郵局戶頭以為提示，然旋於同年十二月二十日，因「
    掛失止付」為由遭付款機關退票後，始悉上情。
二、案經台中市警察局第四、五分局分別報請臺灣臺中地方法院檢察署檢察官偵查起
    訴。
    理  由
一、訊據被告丁○○矢口否認有何前揭收受贓物之犯行，辯稱：伊未曾持有過本案這
    二張支票，偵查中在九十一年九月五日、九十一年九月十九日伊供述支票係案外
    人丙○○交給伊，後來又承認是贓物等情，是證人甲○○跟伊說叫伊一定要說是
    丙○○的，是檢察官叫伊承認，就會放伊出去，伊才承認的云云。惟查右揭事實
    ，業據被告丁○○於偵查中坦承不諱（見台灣台中地方法院檢察署九十一年度偵
    緝字第七一三號卷第二十四、二十五、三十七、三十八、三十九頁），該庭訊時
    另尚有證人甲○○及被害人陳仁松、乙○○等在場，檢察官如何能強逼被告丁○○承認，並且以釋放被告丁○○為利誘條件要被告丁○○承認犯行，顯不可能，
    且被告丁○○亦未能舉證證明確有其事，要無足採信，而被告丁○○於偵查中坦
    承之犯罪事實，經核與被害人陳仁松、乙○○於警訊及偵查中指述情節相符，復
    據證人甲○○證述屬實，而被告丁○○亦於本院九十一年十月二日初訊時，到庭
    供述稱如下：
    問：有無在九十年十月間由自稱丙○○成年男子處交付給你如起訴書所載二張支
        票，你收受下來？（提示並告以要旨）
    被告丁○○：有的。
    問：丙○○真實姓名、詳細地址？
    被告丁○○：我只知道他住台中縣大里市○○路三四四之一號該址。
    問：丙○○在哪裡交給你的？
    被告丁○○：就是上開大里市住處的門口。
    問：你們如何認識的？
    被告丁○○：去喝茶時經朋友介紹認識的。
    問：他為何交這兩張失竊的支票給你？
    被告丁○○：當時他也有欠我錢，欠我五千多元。
    問：他還有無欠你其他錢？
    被告丁○○：沒有，只有欠我五千多元而已。
    問：既然欠你五千多元，為何交了一張六千一百元，一張二萬八千元的贓票給你
        ？
    被告丁○○：還有一個楊文龍也欠我，他住哪裡我不知道，他從八十五年就開始
                欠我四萬多元。
    問：楊文龍怎麼跟他聯絡？
    被告丁○○：不知道。
    問：不知道怎麼聯絡，怎會借給他四萬多元？
    被告丁○○：我以前知道他住北屯文祥街？號我不知道，現在不知道他住哪裡。
    基上所述，足見被告丁○○曾持有過前揭二張支票無疑。此外，並有退票理由單
    、掛失止付票據提示人資料查報表、票據掛失止付通知書、遺失票據申報書、供
    指認之被告丁○○口卡片、系爭支票等件附卷可稽。抑有進者，前開二張失竊之
    支票，茍證人甲○○係明知為贓票，衡情其焉敢將系爭支票二紙，存入其郵局戶
    頭以為提示，而甘冒遭查獲之理! 另被告丁○○於偵查中除自認：「（這二張支
    票（指系爭支票二紙）發票人均不是丙○○，也無丙○○之背書，你不覺得支票
    來路不明（提示支票影本）？）是有懷疑是芭樂票。」外，並供稱：伊友人自稱
    「丙○○」，但該友人之真實姓名、年籍資料及聯絡電話伊均不知悉等語，該「
    丙○○」經本院多次傳喚亦均未到庭；且系爭支票二紙上所載之發票人均非「丙○○」，亦無「丙○○」之背書，有系爭支票影本二紙在卷足憑。則被告丁○○
    何能對該自稱「丙○○」之真實姓名、年籍不詳之成年男子所交付之系爭支票二
    紙來源不起疑心？足徵被告於收受系爭支票二紙時，應已知悉其為贓物無訛，是
    綜據上述，被告丁○○嗣雖於本院審理中翻異前供空言否認，所辯無非臨訟畏罪
    飾卸之詞，要無足採，事證已臻明確，被告丁○○犯行洵堪認定。
二、核被告丁○○所為，係犯刑法第三百四十九條第一項之收受贓物罪。被告丁○○
    前曾於八十七年間觸犯竊盜罪，經臺灣高等法院臺中分院判處有期徒刑一年確定
    ，並於八十九年十月四日執行完畢，此有台灣台中地方法院檢察署刑案資料查註
    紀錄表一份在卷可按，五年以內再犯本件有期徒刑以上之罪，為累犯，應依刑法
    第四十七條規定加重其刑。爰審酌被告丁○○犯罪之動機、目的、手段、品行極
    為不佳，詳如前述，此有台灣台中地方法院檢察署刑案資料查註紀錄表一份在卷
    可按、所生危害及犯罪後猶飾詞狡賴犯行，毫無悔意，且犯罪後迄今仍未與被害
    人達成民事和解，取得諒解，犯後態度不佳等一切情狀，量處如主文所示之刑，
    並諭知易科罰金之折算標準，以資懲儆。
據上論斷，應依刑事訴訟法第二百九十九條第一項前段、刑法第三百四十九條第一項
、第四十七條、第四十一條第一項前段、罰金罰鍰提高標準條例第一條前段、第二條
，判決如主文。
中      華      民      國    九十一    年     十一     月     十二     日
                                        臺灣臺中地方法院刑事第四庭
                                            法  官      洪  俊  誠
右正本證明與原本無異。
如不服本判決，應於判決送達後十日內向本院提出上訴狀，上訴於臺灣高等法院臺中
分院(須附繕本)。
                                            書記官      胡  美  娟
中      華      民      國    九十一    年     十一     月     十二     日
附錄論罪科刑實體法條文：
刑法第三百四十九條第一項：
收受贓物者，處三年以下有期徒、拘役或五百元以下罰金。
(罰金部份業經提高十倍為五千元)
